ACORDAO-COMPLETO-2353951

ACÓRDÃO DE RELAÇÃO

ACÓRDÃO DE RELAÇÃO 3264/2019 ATA 15/2019 - SEGUNDA CÂMARA

Acórdão 3264/2019-TCU-Segunda Câmara
 Os Ministros do Tribunal de Contas da União, reunidos em Sessão de 2ª Câmara, ACORDAM, por unanimidade, com fundamento nos arts. 1º, V, e 39, II, da Lei nº  8.443, de 1992, e nos arts. 1º, VIII, 143, II, 259, II, e 260, § 1º, do Regimento Interno do TCU, aprovado pela Resolução nº 246, de 2011, além dos arts. 3º, §§ 6º e 7º, e 7º, I, da Resolução do TCU nº  206, de 2007, e no item 9.4 do Acórdão 420/2007-TCU-Plenário, em considerar prejudicada, por inépcia, a apreciação para fins de registro do ato de concessão de aposentadoria em favor de Tânia de Fátima Fittipaldi Magalhães (CPF XXX.693.297-XX) , diante da constatação de inconsistências nos dados registrados, sem as necessárias justificativas por parte do gestor; e considerar legais para fins de registro os demais atos de concessão de aposentadorias relacionados no item 1.1 deste Acórdão, sem prejuízo de prolatar as determinações abaixo indicadas, de acordo com o parecer do Ministério Público junto ao TCU:
	
1. Processo TC-Processo 007.547/2019-6 (APOSENTADORIA) 
	1.1. Interessados: Marise Duarte de Souza (CPF XXX.910.351-XX) ; Miguel Corrêa de Albuquerque (CPF XXX.431.507-XX) ; Mário Conceição de Almeida (CPF XXX.284.301-XX) ; Rozemiro Moreira Alves (CPF XXX.533.921-XX) ; Sancia Regina Magalhães Ferrari (CPF XXX.424.617-XX) ; Silvia Maria Sundfeld (CPF XXX.013.701-XX) ; Tânia de Fátima Fittipaldi Magalhães (CPF XXX.693.297-XX) e Wilma Martins de Sousa Castro (CPF XXX.069.051-XX) .
	1.2. Órgão: então Ministério da Indústria, Comércio Exterior e Serviços (extinto) .
	1.3. Relator: Ministro-Substituto André Luís de Carvalho.
	1.4. Representante do Ministério Público: Procurador Júlio Marcelo de Oliveira.
	1.5. Unidade Técnica: Secretaria de Fiscalização de Pessoal (Sefip) .
	1.6. Representação legal: não há.
	1.7. Determinar:
	1.7.1. ao então Ministério da Indústria, Comércio Exterior e Serviços (Mdic) que cadastre, no prazo de 30 (trinta) dias, contados da ciência deste Acórdão, o novo ato de aposentadoria em favor de Tânia de Fátima Fittipaldi Magalhães (CPF XXX.693.297-XX) no sistema Sisac e o encaminhe ao Tribunal de Contas da União, via Controle Interno, corrigindo a falha apontada por este TCU, além de preencher o campo de "Esclarecimentos do Gestor de Pessoal", para detalhar e justificar a situação concreta, nos termos do art. 260, § 6º, do Regimento Interno do TCU;
	1.7.2. à Sefip que:
	1.7.2.1. envie a cópia do presente Acórdão, acompanhado do parecer da unidade técnica, ao então Ministério da Indústria, Comércio Exterior e Serviços (Mdic) ; e
	1.7.2.2. arquive os presentes autos, sem prejuízo de promover o monitoramento da determinação proferida pelo item 1.7.1 deste Acórdão.

Segunda Câmara

então Ministério da Indústria, Comércio Exterior e Serviços (extinto).

Marise Duarte de Souza (CPF XXX.910.351-XX); Miguel Corrêa de Albuquerque (CPF XXX.431.507-XX); Mário Conceição de Almeida (CPF XXX.284.301-XX); Rozemiro Moreira Alves (CPF XXX.533.921-XX); Sancia Regina Magalhães Ferrari (CPF XXX.424.617-XX); Silvia Maria Sundfeld (CPF XXX.013.701-XX); Tânia de Fátima Fittipaldi Magalhães (CPF XXX.693.297-XX) e Wilma Martins de Sousa Castro (CPF XXX.069.051-XX).

ACORDAO-COMPLETO-2362377

Acórdão de Relação 5219/2019 - Segunda Câmara

Acórdão de Relação

ANDRÉ DE CARVALHO

não há.

Procurador Júlio Marcelo de Oliveira.

APOSENTADORIA (APOS)

Secretaria de Fiscalização de Pessoal (Sefip).